【裁判字號】    92,訴,1584
【裁判日期】    920730
【裁判案由】    毒品危害防制條例
【裁判全文】
臺灣高雄地方法院刑事判決                        九十二年度訴字第一五八四號
    公  訴  人  臺灣高雄地方法院檢察署檢察官
    被      告  甲○○
右列被告因毒品危害防制條例案件，經檢察官提起公訴（九十二年度毒偵字第一三四
五號），本院判決如左：
    主  文
甲○○施用毒品第一級毒品，累犯，處有期徒刑捌月。又施用第二級毒品，累犯，處
有期徒刑肆月。應執行有期徒刑拾月。
    事  實
一、甲○○前因違反藥事法等案件，經臺灣高雄地方法院判處應執行刑有期徒刑九月
    確定，於民國八十五年三月五日縮刑期滿執行完畢；又因違反肅清煙毒條例案件
    ，經臺灣高雄地方法院判處有期徒刑四年確定，入監執行後，於八十三年五月二
    十一日假釋出獄，後經撤銷假釋，應執行殘刑有期徒刑一年八月九日，於八十七
    年二月二十二日執行完畢。復因施用毒品案件，經依臺灣高雄地方法院以八十七
    年度毒聲字第二七八０號裁定送觀察、勒戒後，在所期間經衛生醫療網支援醫師
    評定認有繼續施用毒品傾向，再經臺灣高雄地方法院以八十七年度毒聲字第三０
    八一號裁定令入戒治處所施以強制戒治一年，後經臺灣高雄地方法院以八十八年
    度毒聲字第一五八六號裁定停止戒治，再經臺灣高雄地方法院以八十八年度毒聲
    字第五八三三號裁定撤銷停止戒治，嗣經強制戒治期滿，經臺灣高雄地方法院檢
    察署檢察官於八十九年四月六日以八十九年度戒毒偵字第四一三號為不起訴處分
    確定。詎料，甲○○仍未戒除毒癮，復基於施用第一級毒品海洛因之故意，於八
    十九年九月十三日下午五時三十分許起回溯二十四小時內某時，在不詳處所，施
    用第一級毒品海洛因一次。並另基於施用第二級毒品安非他命之故意，於八十九
    年九月十三日下午五時三十分許起回溯二十四小時內某時，在不詳處所，施用第
    二級毒品安非他命一次。嗣於八十九年九月十三日凌晨一時許，為警在高雄市○
    ○區○○街一五三號九樓之二查獲。
二、案經台南縣警察局永康分局報請臺灣高雄地方法院檢察署檢察官偵查起訴。
    理  由
一、訊據被告甲○○雖矢口否認有何施用第一、二級毒品海洛因及安非他命之犯行，
    辯稱：伊自戒治完後就沒有再吸食毒品云云。然查，被告於八十九年九月十三日
    為警查獲後，經警採集其尿液送驗結果，其尿液呈嗎啡及甲基安非他命陽性反應
    ，有台南縣警察局永康分局查獲毒品危害防制條例嫌疑人尿液送驗名冊、台南縣
    政府衛生局八十九年九月二十五日尿液檢驗成績書各一紙在卷可參；再經本院將
    前開尿液送請高雄醫學大學附設中和紀念醫院複驗，經該院以酵素免疫分析法及
    氣相層析質普儀法檢驗結果，其尿液呈嗎啡、安非他命及甲基安非他命陽性反應
    等情，亦有高雄醫學大學附設中和紀念醫院九十二年七月十四日報告編號九二０
    七—一三八號濫用藥物尿液檢驗報告一紙附卷可佐；按依ＧＣ／ＭＳ氣相層析質
    譜法進行藥物及其代謝物之定性及定量分析，判斷上有如指紋之鑑定，幾乎不會
    有偽陽性反應發生等情，業經行政院國軍退除役官兵輔導委員會台北榮民醫院八
    十三年四月七日以（八三）北總內字第０三０五九號號函示明確，是足認被告確
    有於採尿前二十四小時內某時即八十九年九月十三日下午五時三十分許起回溯二
    十四小時內某時施用第一級毒品海洛因及第二級毒品安非他命之行為。被告所辯
    ，尚無可採。事證明確，被告犯行，均堪認定。又被告前因施用毒品案件，經依
    臺灣高雄地方法院以八十七年度毒聲字第二七八０號裁定送觀察、勒戒後，在所
    期間經衛生醫療網支援醫師評定認有繼續施用毒品傾向，再經臺灣高雄地方法院
    以八十七年度毒聲字第三０八一號裁定令入戒治處所施以強制戒治一年，後經臺
    灣高雄地方法院以八十八年度毒聲字第一五八六號裁定停止戒治，再經臺灣高雄
    地方法院以八十八年度毒聲字第五八三三號裁定撤銷停止戒治，嗣經強制戒治期
    滿，經臺灣高雄地方法院檢察署檢察官於八十九年四月六日以八十九年度戒毒偵
    字第四一三號為不起訴處分確定等情，有八十九年度戒毒偵字第四一三號為不起
    訴處分書、臺灣高等法院被告全國前案紀錄表及刑案資料查註紀錄表各一紙附卷
    可考。被告於檢察官為前開不起訴處分後，五年內再犯毒品危害防制條例第十條
    第一、二項之罪，應予依法論科。
二、查海洛因屬毒品危害防制條例第二條第二項第一款所稱之第一級毒品，安非他命
    為毒品危害防制條例第二條第二項第二款所稱之第二級毒品，被告施用海洛因、
    安非他命之行為，係犯該條例第十條第一項之施用第一級毒品罪、同條例第十條
    第二項之施用第二級毒品罪。被告持有第一級毒品海洛因、第二級毒品安非他命
    ，進而施用，其持有第一級毒品海洛因及持有第二級毒品安非他命之低度行為，
    應各為施用之高度行為所吸收，不另論罪。又被告所犯上開施用第一級毒品與施
    用第二級毒品二罪間，犯意各別，行為互殊，應予分論併罰。再查，被告前因違
    反藥事法等案件，經臺灣高雄地方法院判處應執行刑有期徒刑九月確定，於八十
    五年三月五日縮刑期滿執行完畢；又因違反肅清煙毒條例案件，經臺灣高雄地方
    法院判處有期徒刑四年確定，入監執行後，於八十三年五月二十一日假釋出獄，
    後經撤銷假釋，應執行殘刑有期徒刑一年八月九日，於八十七年二月二十二日執
    行完畢，有臺灣高等法院被告全國前案紀錄表、刑案資料查註紀錄表各一份可考
    ，其受有期徒刑之執行完畢後，五年內再犯本件有期徒刑以上之施用第一、二級
    毒品罪，為累犯，均應依刑法第四十七條規定加重其刑。爰審酌被告甫因施用毒
    品案件，經強制戒治期滿由檢察官為不起訴處分在案，竟仍旋即再犯本件犯行，
    顯見其毒癮尚未戒除，惡習未改，惟念其施用毒品屬自戕行為，對社會危害性甚
    微等一切情狀，各量處如主文所示之刑，並定其應執行之刑。
據上論斷，應依刑事訴訟法第二百九十九條第一項前段，毒品危害防制條例第十條第
一項、第二項，刑法第十一條前段、第四十七條、第五十一條第五款，判決如主文。
本案經檢察官陳永章到庭執行職務。
中      華      民      國    九十二    年      七      月     三十     日
                                  臺灣高雄地方法院刑事庭
                                      法  官    曾  淑  娟
右正本證明與原本無異。
如不服本判決，應於判決送達後十日內，向本院提出上訴狀。
                                      書記官    呂  怜  勳
中      華      民      國    九十二    年      七      月     三十     日
附錄本判決論罪科刑法條：
毒品危害防制條例第十條
施用第一級毒品者，處六月以上五年以下有期徒刑。
施用第二級毒品者，處三年以下有期徒刑。


司法院資訊處製作；財團法人民間司法改革基金會備份。
